【裁判字號】    89,易,218
【裁判日期】    890215
【裁判案由】    贓物
【裁判全文】
臺灣高雄地方法院刑事判決                          八十九年度易字第二一八號
    公  訴  人  臺灣高雄地方法院檢察署檢察官
    被      告  甲○○
右列被告因贓物案件，經檢察官提起公訴（八十八年度偵緝字第一七七七號），本院
判決如左：
    主  文
甲○○收受贓物，處拘役參拾日，如易科罰金以參佰元折算壹日。
    事  實
一、甲○○明知綽號「胖子」之不詳年籍之成年男子於民國八十八年三月間某日，在
    高雄市楠梓加工區附近之亞洲城花園所交付之車牌號碼ＹＷＭ─０二一號機車，
    係來路不明之機車（該部機車係乙○○所有而遭不詳年籍之人竊取之機車），竟
    為圖供己騎用之便，仍收受該部機車供己騎用。嗣於八十八年六月五日下午一時
    許，在高雄市○○路十三號碼頭前為警查獲。
二、案經高雄市政府警察局移請臺灣高雄地方法院檢察署檢察官偵查起訴。
    理  由
一、訊據被告甲○○對於右揭時地自綽號「胖子」之人處取得車牌號碼ＹＷＭ─０二
    一號機車騎用之情，固為坦承，惟矢口否認收受贓物之犯行，並辯稱：該部車牌
    號碼ＹＷＭ─０二一號機車係綽號「胖子」之友人丙○○於八十八年三月間借伊
    騎用，且其向伊表示係其妹妹所有，伊並不知該機車係贓車云云。經查：
    (1)前開機車係乙○○所有而遭不詳年籍之人所竊取之情，有車輛作業系統查詢認
      可資料一份可稽，是該部機車係屬贓物無誤，應可確認。
    (2)再證人丙○○業證稱：伊從未借機車予被告，且伊亦無綽號等語至明（見本院
      八十九年二月十日審判筆錄），是除足見被告辯稱係向丙○○借得前揭機車云
      云，顯非真實外，復參以被告坦承其收受該機車時，並未取得任何來源證明文
      件，且亦未定任何借用機車之期間，而將該機車交付予其之人亦從未向其催討
      等語（見本院八十九年一月二十日訊問筆錄），則被告既明知該機車並無任何
      來源證明文件，且該部機車又非價值菲薄之物，然其竟得以未有任何返還期日
      且亦無人向其催討，而任其騎用達三個月以上之久此有背常情之情形等情綜合
      以觀，被告辯稱其無贓物之認識云云，並無可採。從而，事證明確，被告犯行
      洵堪認定。
二、核被告所為，係犯刑法第三百四十九條第一項之收受贓物罪。爰審酌被告圖一時
    之便，竟對於來路不明之贓物予以收受，助長竊盜之風，並使贓物所有人難以回
    復其所有物，且犯後猶否認犯行，犯後態度難認良好等一切情狀，量處如主文所
    示之刑，並諭知易科罰金之折算標準，以示懲儆。
三、被告雖經合法傳喚，無正當理由不到庭，然因本件判處拘役，爰不待其陳述逕為
    判決，附此敘明。
據上論斷，應依刑事訴訟法第二百九十九條第一項前段、第三百零六條，刑法第三百
四十九條第一項、第四十一條，罰金罰鍰提高標準條例第一條前段、第二條，判決如
主文。
本案經檢察官李門騫到庭執行職務。
中      華      民      國    八十九    年      二      月     十五     日
                                  臺灣高雄地方法院刑事第二庭
                                      法  官    陳  威  龍
右為正本，係照原本作成，證明與原本無異。
如不服本判決，應於送達後十日內，向本院提出上訴狀。
                                      書記官    林  雯  琪
中      華      民      國    八十九    年      二      月     十六     日
附錄論罪科刑法條：
刑法第三百四十九條第一項：
收受贓物者，處三年以下有期徒刑、拘役或五百元以下罰金。


司法院資訊處製作；財團法人民間司法改革基金會備份。
